【裁判字號】    98,簡上,258
【裁判日期】    980616
【裁判案由】    竊盜
【裁判全文】
臺灣高雄地方法院刑事判決             98年度簡上字第258號
上  訴  人
即  被  告  丙○○
上列上訴人因竊盜案件，不服本院高雄簡易庭民國98年2 月26日
97年度審簡字第7289號第一審判決（聲請簡易判決處刑案號：97
年度偵字第29228 號），提起上訴，本院管轄之第二審合議庭判
決如下：
    主  文
上訴駁回。
    事  實
一、丙○○前於民國94年間因竊盜案件，經本院以94年度簡上字
    第887 號判處有期徒刑6 月確定，復因公共危險案件，經本
    院以94年度交簡字第2792號判處有期徒刑3 月確定，嗣經本
    院以95年度聲字第1525號裁定應執行有期徒刑8 月確定，於
    95年11月27日縮刑期滿執行完畢。詎仍不知悔改，竟意圖為
    自己不法之所有，於97年10月14日上午8 時許，在高雄市三
    民區○○○街與重慶路口旁，徒手竊取甲○○所有放置在車
    牌號碼8137-XC 自小貨車上之鐵鎚1 支、鋼條1 支、銅線2
    條，共價值新臺幣（下同）100 元，得手後置於其所騎乘之
    腳踏車置物籃內，正欲離去之際，為巡邏員警發覺當場查獲
    。
二、案經高雄市政府警察局三民第一分局報告臺灣高雄地方法院
    檢察署檢察官偵查後聲請簡易判決處刑。
    理  由
壹、證據能力部分
    按被告以外之人於審判外之陳述，雖不符刑事訴訟法第159
    條之1 至第159 條之4 之規定，而經當事人於審判程序同意
    作為證據，法院審酌該言詞陳述或書面陳述作成時之情況，
    認為適當，亦得為證據，當事人、代理人或辯護人於法院調
    查證據時，知有第159 條第1 項不得為證據之情形，而未於
    言詞辯論終結前聲明異議者，視為有前項之同意，刑事訴訟
    法第159 條之5 定有明文。本件卷內相關審判外之言詞或書
    面陳述，當事人於準備程序中對於上開證據方法之證據能力
    均表示不爭執，本院審酌前開審判外之言詞或書面陳述於作
    成時之情況，並無違法不當或證明力明顯過低之瑕疵，應得
    作為證據，合先敘明。
貳、實體部分
一、上開犯罪事實，業據證人即被害人甲○○於警詢中證稱：其
    於97年10月14日上午8 時許，在高雄市三民區○○○街與重
    慶街口，發現放置在車牌號碼8137-XC 自小貨車上之工具，
    鐵鎚1 支、鋼條1 支、銅線2 條等物品失竊，被竊物品價值
    100 元等語（見警卷第10頁），復經被告丙○○於警詢中自
    陳：伊於97年10月14日上午8 時許，經過高雄市三民區○○
    ○街與重慶路口，看到車牌號碼8137-XC 小貨車上有鐵鎚1
    支、鋼條1 支、銅線2 條，想說竊取後拿去轉賣金錢，伊竊
    取該些物品後，置於伊所騎乘之自行車前方菜籃內等語（見
    警卷第7 至8 頁），亦於偵查中自陳：伊是從別人貨車上面
    將鐵鎚拿走，伊知道扣押物照片上這些東西是有主人的等語
    （見偵卷第11頁），並有搜索扣押筆錄、扣押物品目錄表、
    贓物認領保管單及扣押物照片在卷可稽（見警卷第19至22、
    24、31至33頁），是被告前揭竊盜犯行堪以認定，應依法論
    科。
二、核被告丙○○所為，係犯刑法第320 條第1 項之竊盜罪。又
    被告有事實欄所述之前科紀錄及執行情形，此有臺灣高等法
    院被告前案紀錄表在卷可佐（見本院卷第12至16頁），其於
    受有期徒刑之執行完畢後5 年以內故意再犯本件有期徒刑以
    上之罪，為累犯，應依刑法第47條第1 項之規定，加重其刑
    。原審以被告罪證明確，而依刑法第320 條第1 項、第47條
    第1 項、第41條第1 項前段，刑法施行法第1 條之1 規定，
    量處被告有期徒刑3 月，並諭知以新臺幣1,000 元折算1 日
    之易科罰金折算標準，核認事用法尚無不合，量刑亦稱妥適
    。
三、被告上訴意旨雖以：伊是在路邊撿的，原審判太重，請給予
    減刑之機會云云。惟查，證人甲○○已於前揭警詢中證稱上
    開物品係放置在自小貨車上，並非放置在路邊，且被告於警
    詢及偵查中亦就其竊取上開物品之動機、手法均陳述詳實，
    並自陳其知悉上開物品為他人所有，係自他人車上取走等情
    ，足見被告主觀上有竊盜之犯意甚明，是被告辯稱：伊是在
    路邊撿的云云，顯係臨訟卸責之詞，不足採信。又按法官於
    有罪判決中，究應如何量處罪刑，為實體法賦予審理法官裁
    量之刑罰權事項，法官行使此項裁量權，自得依據個案情節
    ，參諸刑法第57條所定各款犯罪情狀之規定，於該法定刑度
    範圍內，基於合義務性之裁量，量處被告罪刑。亦即法院行
    使此項裁量權，應受一般法律原理原則之拘束，須符合法律
    授權之目的、法律秩序之理念、國民法律感情及一般合法有
    效之慣例等規範，並應遵守比例原則及平等原則之意旨，否
    則即可能構成裁量濫用之違法（最高法院86年度臺上字第76
    55號判決參照）。如非有裁量逾越或裁量濫用之明顯違法情
    事，自不得擅加指摘其違法或不當，即使上級審對下級審裁
    量權之審查，亦應同此標準，此不僅在保障法官不受任何制
    度外之不當干涉，更保障法官不受制度內的異質干涉，此方
    符憲法第80條所宣示獨立審判之真義。本院認原審已斟酌刑
    法第57條所規定之一切量刑事由，且所量處之刑度尚屬適當
    ，是被告所指原審判決太重，請給予減刑之機會云云，亦難
    憑取。綜上，本件被告提起上訴所指，均為無理由，應予駁
    回。
據上論斷，應依刑事訴訟法第455 條之1 第1 項、第3 項、第36
4 條、第368條，判決如主文。
本案經檢察官乙○○到庭執行職務。
中    華    民    國    98    年    6     月    16    日
                  刑事第十一法庭  審判長法  官  黃三友
                                        法  官  陳億芳
                                        法  官  林依蓉
以上正本證明與原本無異。
不得上訴。
中    華    民    國    98    年    6     月    16    日
                                        書記官  邱靜銘
附錄本件論罪科刑法條：
刑法第320條第1項
意圖為自己或第三人不法之所有，而竊取他人之動產者，為竊盜
罪，處5 年以下有期徒刑、拘役或5 百元以下罰金。


司法院資訊處製作；財團法人民間司法改革基金會備份。
